臺灣高雄地方法院民事裁定
108年度消債更字第94號
聲  請  人  簡拔廉  
0000000000000000

代  理  人  吳臺雄律師
上列當事人因消費者債務清理事件聲請更生，本院裁定如下：
    主  文
聲請人簡拔廉自民國一百零八年六月二十六日下午四時起開始更
生程序。
命司法事務官進行本件更生程序。
    理  由
一、本件聲請意旨略以：伊無力清償債務，爰依法聲請准予裁定
    更生等語。
二、按債務人不能清償債務或有不能清償之虞者，得依本條例所
    定更生或清算程序，清理其債務。債務人無擔保或無優先權
    之債務總額未逾新臺幣（下同）1,200萬元者，於法院裁定
    開始清算程序或宣告破產前，得向法院聲請更生。法院開始
    更生程序之裁定，應載明其年、月、日、時，並即時發生效
    力。法院裁定開始更生或清算程序後，得命司法事務官進行
    更生或清算程序，必要時得選任律師、會計師或其他適當之
    自然人或法人一人為監督人或管理人。消費者債務清理條例
    第3條、第42條第1項、第45條第1項及第16條第1項分別定有
    明文。
三、經查：
  ㈠聲請人所主張上開事實，業據其提出財產及收入狀況說明書
    （卷第5頁）、債權人清冊（卷第6頁）、財團法人金融聯合
    徵信中心前置協商專用債權人清冊（卷第9至10頁）、信用
    報告（卷第12頁）、戶籍謄本（卷第13頁）、勞工保險被保
    險人投保資料表（卷第14頁）、財政部高雄國稅局105年及1
    06年度綜合所得稅各類所得資料清單及總歸戶財產查詢清單
    （卷第15至18頁）、存摺（卷第20至21頁、第25至29頁、第
    45至47頁）、薪資明細表（卷第41至44頁）、商業保險投保
    資料查詢結果表（卷第54頁）等在卷可參。
  ㈡次查，聲請人於106年及107年度申報所得分別為199,780元、
    341,416元（為先鋒保全股份有限公司及太子保全股份有限
    公司薪資所得），名下無財產，勞工保險自107年7月1日起
    投保於太子保全股份有限公司。又聲請人現任職於太子保全
    股份有限公司，自陳每月薪資約為34,000元，而據太子保全
    公司函覆之薪資明細表所載自108年1月起至3月止之每月本
    薪均為23,100元，加計津貼及加班費，再扣除勞健保費後之
    每月收入則為35,755元（計算式：23,100＋3,000＋4,815＋5,0
    00－000－000＝35,755），其成年長子（88年生）尚在就學等
    情，此有上開綜合所得稅各類所得資料清單、財產歸屬清單
    、勞工保險被保險人投保資料表、薪資明細表及本院依職權
    調閱107年度稅務電子閘門財產所得調件明細表（卷第14至1
    8頁、第39頁、第51頁）在卷可參。則在查無聲請人有其他
    收入來源之情形下，佐以其勞工保險投保薪資為30,300元，
    107年度平均每月所得為28,451元（計算式：341,416÷12＝28
    ,451，本件均係採四捨五入計算），且太子保全公司提出之
    薪資證明與聲請人自陳每月薪資約為34,000元數額相當，是
    本院認以其今年度前3個月之每月收入計算平均月收入應能
    反映其現收入水準，而以35,755元作為核算其現在償債能力
    之基礎，堪認妥適。
  ㈢關於聲請人個人日常必要支出部分，聲請人陳稱其租屋居住
    ，每月房租5,500元，此有房屋租賃契約書在卷可稽（卷第2
    2至23頁）。按債務人必要生活費用，以最近一年衛生福利
    部或直轄市政府所公告當地區每人每月最低生活費一點二倍
    定之，本條例第64條之2第1項定有明文。本院參酌衛福部社
    會司所公告108年度高雄市最低生活費標準為13,099元，則
    聲請人每月生活所必需除有特殊情形並有證據證明者外，自
    宜以此數額之1.2倍即15,719元為度，始得認係必要支出。
    又上開最低生活費用之標準，係照當地最近1年平均每人消
    費支出60％，依其基準之家庭收支調查報告調查表格式所示
    有關經常性支出之調查項目，其原即包括利息支出、食品、
    衣著、房租及水費、電費、醫療保健、交通、娛樂、教育等
    基本生活需求。本院認在聲請人未能立證證明其有其他特殊
    需求之情形下，其個人必要生活費用即應以此為限度。
四、綜上所述，以聲請人現每月收入35,755元為其償債能力基準
    ，扣除個人必要生活費15,719元後，餘20,036元，而聲請人
    目前負債總額為6,322,537元（參債權人清冊），以聲請人
    每月所餘按月攤還結果，需約26年（計算式：6,322,537÷20
    ,036÷12＝26.3）始能清償完畢，應認其已不能清償債務。此
    外，聲請人無擔保或無優先權之債務總額未逾1,200萬元，
    且無本條例第6條第3項、第8條或第46條各款所定駁回更生
    聲請之事由存在，則聲請人聲請更生為有理由，應予准許，
    爰命司法事務官進行本件更生程序。
五、依本條例第11條第1項、第45條第1項，裁定如主文。
中　　華　　民　　國　　108 　年　　6 　　月　　26　　日
                  民事庭　法　官　沈建興
以上正本係照原本作成。
本裁定不得抗告。
中　　華　　民　　國　　108 　年　　6 　　月　　26　　日
                          書記官  胡美儀